【裁判字號】    97,訴,1388
【裁判日期】    971226
【裁判案由】    違反毒品危害防制條例
【裁判全文】
臺灣雲林地方法院刑事判決              97年度訴字第1388號
公  訴  人  臺灣雲林地方法院檢察署檢察官
被      告  甲○○
                    （另案於臺灣雲林第二監獄執行中）
上列被告因違反毒品危害防制條例案件，經檢察官提起公訴（97
年度毒偵字第1942號），本院於準備程序進行中，因被告就被訴
事實為有罪之陳述，經告知簡式審判程序意旨，並聽取公訴人及
被告之意見後，本院合議庭裁定由受命法官獨任依簡式審判程序
審理，判決如下：
    主  文
甲○○施用第一級毒品，累犯，處有期徒刑拾月。
    事  實
一、甲○○前因施用毒品案件，經臺灣南投地方法院（下稱南投
    地院）以88年度毒聲字第502 號裁定送觀察、勒戒後，認有
    繼續施用毒品傾向，復經該院以88年度毒聲字第1343號裁定
    令入戒治處所施以強制戒治，並於民國89年8 月18日執行強
    制戒治完畢釋放，由南投地院檢察署檢察官以89年度戒毒偵
    字第414 、415 號為不起訴處分確定；其於上開強制戒治執
    行完畢後5 年內，復於91年8 月26日，因施用毒品案件，經
    南投地院以91年度毒聲字第1147號裁定令入戒治處所施以強
    制戒治，嗣經裁定停止戒治，所餘戒治期間付保護管束，復
    於93年1 月9 日因法律修正而報結，所犯施用毒品罪部分，
    經南投地院以91年度訴字第737 號判處有期徒刑9 月確定，
    並於93年10月8 日執行完畢。又於94年9 月13日，因施用毒
    品案件，經臺灣高等法院臺中分院以95年度上訴字第54號判
    處有期徒刑10月確定，並於96年2 月17日執行完畢。詎其仍
    不知警惕，復基於施用第一級毒品之犯意，於97年9 月15日
    某時許，在南投縣草屯鎮○○里○○路12號住處，以將海洛
    因摻水置入針筒內注射之方式，施用第一級毒品海洛因1 次
    。嗣為警於97年9 月17日中午12時5 分許，在南投縣草屯鎮
    ○○里○○路○ 段與碧山路口查獲，並經採集尿液送驗呈嗎
    啡陽性反應，始查悉上情。
二、案經南投縣警察局草屯分局報告臺灣南投地方法院檢察署呈
    請臺灣高等法院檢察署函轉臺灣雲林地方法院檢察署檢察官
    偵查起訴。
    理  由
一、被告甲○○所犯係死刑、無期徒刑、最輕本刑為3 年以上有
    期徒刑以外之罪，其於準備程序就前揭被訴事實為有罪之陳
    述，經受命法官告知簡式審判程序之旨，並聽取其與公訴人
    之意見後，本院認無不得或不宜改依簡式審判程序進行之情
    事，依刑事訴訟法第273 條之1 第1 項、第284 條之1 規定
    ，裁定由受命法官獨任進行簡式審判程序。
二、上揭犯罪事實，業據被告於本院審理時坦承不諱，而被告於
    97年9 月17日經警查獲時所採集之尿液送驗結果，呈嗎啡陽
    性反應乙節，此有詮昕科技股份有限公司97年10月2 日報告
    編號00000000號濫用藥物尿液檢驗報告1 紙在卷足憑，足認
    被告上開自白與事實相符，堪採為認定被告犯罪之證據，是
    其確有施用第一級毒品1 次之犯行無訛。
三、按犯毒品危害防制條例第10條施用第一、二級毒品之罪者，
    檢察官應聲請法院裁定，令被告入勒戒處所觀察、勒戒，經
    觀察、勒戒後，檢察官依據勒戒處分之陳報，認受觀察、勒
    戒人無繼續施用毒品傾向者，應即釋放，並為不起訴之處分
    ；認受觀察、勒戒人有繼續施用毒品之傾向者，檢察官應聲
    請法院裁定令入戒治處所強制戒治，其期間為6 個月以上，
    至無繼續強制戒治之必要為止，但最長不得逾1 年，強制戒
    治期滿，應即釋放，由檢察官為不起訴之處分。觀察、勒戒
    或強制戒治執行完畢釋放後，5 年內再犯第10條之罪者，應
    依一般刑事訴訟程序予以起訴論罪科刑，此觀諸毒品危害防
    制條例第20條第1 項、第2 項、第23條第1 項、第2 項規定
    自明。而被告若於5 年內已再犯，經依法追訴處罰，縱其第
    3 次（或第3 次以上）再度施用毒品之時間，在初犯經觀察
    、勒戒或強制戒治執行完畢釋放5 年以後，已不合於「5 年
    後再犯」之規定，且因已於「5 年內再犯」，顯見其再犯率
    甚高，原實施觀察、勒戒或強制戒治，已無法收其實效，即
    應依該條例第10條處罰（最高法院95年第7 次刑事庭會議決
    定可資參照）。而本案被告前因施用毒品案件，經南投地院
    以88年度毒聲字第502 號裁定送觀察、勒戒後，認有繼續施
    用毒品傾向，復經該院以88年度毒聲字第1343號裁定令入戒
    治處所施以強制戒治，並於89年8 月18日執行強制戒治完畢
    釋放，由南投地院檢察署檢察官以89年度戒毒偵字第414 、
    415 號為不起訴處分確定；其於上開強制戒治執行完畢後5
    年內，復於91年8 月26日，因施用毒品案件，經南投地院以
    91年度毒聲字第1147號裁定令入戒治處所施以強制戒治，嗣
    經裁定停止戒治，所餘戒治期間付保護管束，復於93年1 月
    9 日因法律修正而報結，所犯施用毒品罪部分，經南投地院
    以91年度訴字第737 號判處有期徒刑9 月確定，並於93年10
    月8 日執行完畢。又於94年9 月13日，因施用毒品案件，經
    臺灣高等法院臺中分院以95年度上訴字第54號判處有期徒刑
    10月確定，有臺灣高等法院被告前案紀錄表1 份在卷可考，
    則被告再犯本案施用毒品犯行之時間，雖在前次強制戒治執
    行完畢之5 年後，惟其既已於5 年內再犯，依前揭說明，仍
    應依法予以論罪科刑。
四、論罪科刑之理由：
  (一)核被告之所為，係犯毒品危害防制條例第10條第1 項之施用
    第一級毒品罪。其持有海洛因之低度行為，為施用之高度行
    為所吸收，不另論罪。
  (二)被告前因違反毒品危害防制條例案件，經臺灣高等法院臺中
    分院以95年度上訴字第54號判處有期徒刑10月確定，並於96
    年2 月17日執行完畢，有前揭臺灣高等法院被告前案紀錄表
    可按，其受有期徒刑執行完畢後，5 年內故意再犯有期徒刑
    以上之本罪，為累犯，依刑法第47條第1 項規定，加重其刑
    。
  (三)本院審酌被告前因施用毒品案件，經觀察、勒戒、強制戒治
    及刑之諭知、執行後，仍未戒絕毒品，再犯本案施用毒品罪
    ，顯見其意志不堅，有失政府制定毒品危害防制條例之立法
    美意，惟念其施用毒品之次數，及該行為乃自戕一己之身體
    健康，尚未害及他人，犯後亦坦承犯行，態度尚可等一切情
    狀，量處如主文所示之刑。
據上論斷，應依刑事訴訟法273 條之1 第1 項、第299 條第1 項
前段，毒品危害防制條例第10條第1 項，刑法第11條前段、第47
條第1 項，判決如主文。
本案經檢察官乙○○到庭執行職務。
中    華    民    國    97    年    12    月    26    日
                  刑事第四庭  法  官  曾鴻文
以上正本證明與原本無異。
如不服本判決應於收受判決後10日內向本院提出上訴書狀，並應
敘述具體理由；其未敘述上訴理由者，應於上訴期間屆滿後20日
內向本院補提理由書（均須按他造當事人之人數附繕本）。「切
勿逕送上級法院」。
                              書記官  顏錦清
中    華    民    國    97    年    12    月    26    日
附錄本案論罪科刑法條全文：
毒品危害防制條例第10條第1項：
施用第一級毒品者，處 6 月以上 5 年以下有期徒刑。


司法院資訊處製作；財團法人民間司法改革基金會備份。
